【裁判字號】    99,簡抗,3
【裁判日期】    990415
【裁判案由】    毒品危害防制條例
【裁判全文】
臺灣基隆地方法院刑事裁定               99年度簡抗字第3號
抗  告  人
即  被  告  甲○○
上列被告因違反毒品危害防制條例案件，經台灣基隆地方法院
檢察署檢察官聲請簡易判決處刑（聲請案號：99年度毒偵字第30
號、第72號），不服本院基隆簡易庭於中華民國99年2月4日所為
之第一審簡易判決，提起上訴，經本院基隆簡易庭以上訴逾期為
由，裁定駁回其上訴，不服本院基隆簡易庭於中華民國99年3月5
日所為之裁定，本院管轄第二審之合議庭裁定如下：
    主  文
抗告駁回。
    理  由
一、本件抗告意旨略以：被告係於民國99年2 月11日始收受原審
    判決，惟由99年2 月13日起迄至同年2 月21日止為春假期間
    ，公家機關也都放假並未上班，是其旋於99年2 月23日即提
    起上訴，因此遲誤上訴期間，請准予再上訴云云。
二、按提起上訴，應於送達判決後10日內為之；原審法院認為上
    訴不合法律上之程式者，應以裁定駁回之；又上開規定對於
    簡易判決之上訴亦有準用，刑事訴訟法第349 條前段、第
    362 條前段及第455 條之1 第1 項、第3 項分別定有明文。
    再者，對於簡易判決之上訴，依刑事訴訟法第455 條之1 第
    3 項規定，準用前揭上訴逾期而駁回之規定，故對於簡易判
    決倘逾期提起上訴，原審法院自應以裁定駁回之。
三、經查：本件抗告人即被告（下稱：被告）甲○○係於99年2
    月11日收受原審判決，有被告甲○○本人親自簽名之送達證
    書一紙附於原審卷可稽，且被告係居住於基隆市，其送達處
    所與本院之間並無在途期間扣除問題，其上訴期間至99年2
    月21日屆滿，惟因期間末日遇假日而順延，至遲應於99年2
    月22日提起上訴，惟被告遲至99年2 月23日始具狀提起上訴
    ，亦有蓋有本院收狀日期章戮之上訴狀附於原審卷可查，顯
    已逾越上訴期間，其上訴即屬違背法律上之程式，原審因而
    以上訴逾期裁定駁回被告之上訴，經核並無違誤。又被告雖
    辯稱：上訴期間內，公家機關均未上班，無法提出抗告云云
    ，惟查：法院於非辦公時間內，均有值班之值勤人員，負責
    處理收文等事務，是抗告意旨誤認法院於假日期間無法收狀
    ，顯有誤會，而不可採，準此，原審依刑事訴訟法第362 條
    規定，裁定駁回抗告人之上訴，經核於法尚無不合，本件抗
    告為無理由，應予駁回。
四、依刑事訴訟法第455 條之1 第4 項、第5 項、第412 條，裁
    定如主文。
中    華    民    國    99    年    4    月    15    日
               刑事第四庭審判長法  官  齊  潔
                               法  官  王慧惠
                               法  官  周霙蘭
以上為正本係照原本作成。
本件裁定不得抗告。
中    華    民    國    99    年    4     月    15    日
                               書記官  莊智凱

司法院資訊處製作；財團法人民間司法改革基金會備份。
